【裁判字號】    98,聲,191
【裁判日期】    980220
【裁判案由】    聲請具保停止羈押
【裁判全文】
臺灣高等法院臺中分院刑事裁定          98年度聲字第191號
聲  請  人
即  被  告  甲○○（原名林明綺.
                    （現羈押於台灣台中看守所）
選任辯護人  蔡俊有律師
上列被告因違反銀行法案件（本院97年度金上訴字第994號），
經本院執行羈押，聲請人聲請具保停止羈押，本院裁定如下：
    主  文
聲請駁回。
    理  由
一、本件被告甲○○因違反銀行法案件，前經本院認為有刑事訴
    訟法第101條第1項第3款之情形，非予羈押，顯難進行審判
    ，於民國97年4月22日執行羈押迄今。
二、聲請意旨略以：（一）被告已與大部分之債權人達成和解，
    和解之人數已達投資債權人96﹪，且被告除配合法院同意將
    檢察官扣押之個人及家姐所有存款及其他資產全部交債權人
    分配外，不足部分，另由被告簽立保證書，自停止羈押之日
    起6個月內，負責分期清償全部債務，而台中地方法院民事
    執行處以定期98年1月20日下午2時30分實行分配（97年度執
    字第18623號春股）。本件因被告遭長期羈押，致債權人之
    債權無法獲得全部清償，請求鈞院為債權人之權益，准許被
    告交保以便處理相關債務。（二）被告未經主管機關許可，
    以傳銷方式經營鑽石買賣生意，固屬非是，然被告確實有將
    所有資金用以事業之經營，並未浪費所有投資人分文，並無
    邪念。（三）被告於96年6月15日上午原擬出境赴馬來西亞
    尋找商機擴展業務，並同時購得回程機票，且當時被告所駕
    駛之7961-PS自用小客車停放在桃園機場，車內尚藏放近千
    萬珠寶鑽石，而當時設在高雄之旗艦店剛開幕不久，業務俱
    在逐漸擴展上升，被告顯無逃亡之理。（四）原審指被告之
    行為「造成國家社會危害之程度甚巨」，而不准具保停止羈
    押，與事實尚有不符，有違比例原則；且其他案件，如力霸
    銀行淘空案件、南迴鐵路搞軌案件、陳水扁國務機要費案件
    等相關被告，並未與被害人達成和解，且該等案件所造成之
    危害遠甚於被告，惟該案件之被告均獲交保在外，似此安能
    謂平。爰聲請具保停止羈押云云。
三、經查：（一）被告所犯係違反銀行法125條第1項後段之罪，
    其法定本刑為7年以上有期徒刑，並經原審判處有期徒刑10
    年，其犯罪顯屬重大，且其所犯之罪為最輕本刑為5年以上
    有期徒刑之罪者，符合刑事訴訟法第101條第1項第3款所規
    定羈押之事由，是其此部分羈押原因尚未消滅，為確保日後
    審判程序之進行及判決確定後之執行，仍認有繼續羈押被告
    之必要。（二）又被告是否與被害人達成和解，及被害人、
    投資委員會之意見，雖值本院審酌羈押被告與否之原因，惟
    此因素並非惟一之理由，且被告尚未與全體之債權人達成和
    解，而本案被告之犯行所造成國家社會危害之程度甚鉅，被
    告之羈押原因及必要性，尚不因此而認為已消滅，本院仍認
    有繼續羈押被告之必。（三）依照原審認定被告吸金之金額
    高達0000000000元，被害人高達5000人以上，顯然被告之行
    為屬「造成國家社會危害之程度甚巨」無疑，則聲請人主張
    本件之羈押，有違比例原則云云，已非可採；又對被告羈押
    與否之認定，係就個案為之，他案之犯罪情形，或對被告是
    否為羈押，均無從拘束本院，尚不得以他案之相關情形，做
    為否定本案羈押被告之必要性與否之理由。（四）本件被告
    係於民國96年6月15日上午9時30分許，在桃園中正國際機場
    欲出境時，為警拘提到案，足認對於被告為羈押有其必要性
    及適當性。至被告主張前開事由，並說明其無逃亡之虞云云
    ；惟被告並未提出其當天出境，確實係前往馬來西亞接洽業
    務之證據以供本院審酌，依被告所提之證據，本院尚難排除
    被告當天出境之目的係為逃亡。綜上所述，本件羈押之原因
    尚未消滅，且有羈押被告之必要，聲請人聲請具保停止羈押
    ，自難准許，應予駁回。
中    華    民    國    98    年    2     月    20    日
            刑事第十一庭  審判長法  官  陳  朱  貴
                                法  官  胡  文  傑
                                法  官  何  志  通
以上正本證明與原本無異。
如不服本裁定，應於收受送達後五日內向本院提出抗告書狀，並
敘述抗告之理由。
                                書記官  高  麗  淇
中    華    民    國    98    年    2     月    23    日


司法院資訊處製作；財團法人民間司法改革基金會備份。
